【裁判字號】    90,易,529
【裁判日期】    901025
【裁判案由】    傷害等
【裁判全文】
臺灣基隆地方法院刑事判決                            九十年度易字第五二九號
    公  訴  人  臺灣基隆地方法院檢察署檢察官
    被      告  乙○○
右列被告因傷害案件，經檢察官提起公訴（九十年度偵字第三五六二號），本院判決
如左︰
    主  文
乙○○傷害人之身體，處拘役伍拾日，如易科罰金，以參佰元折算壹日。
    事  實
一、乙○○於民國（下同）八十九年七月十七日，向任職汽車公司之友人甲○○購買
    車牌號碼七Ａ─二０三二號自小客車一部，約定車上應裝設市價新台幣（下同）
    三萬餘元（成本價一萬九千元）之ＶＣＤ一台，惟甲○○未依約予以裝設即行離
    職，乙○○因而對甲○○心生不滿。乙○○於九十年七月十八日十三時五十分許
    ，見甲○○行經基隆巿麥金路大潤發批發倉庫停車場，竟基於傷害故意，以手毆
    打甲○○，致其受有頭左側血腫4X4公分、右頰紅腫3X3公分，左手大指背皮破長
    1 公分之傷害，並對之恐嚇以：今天這是小意思，如果你不照我意思，我會讓你
    死的很難看等語，使甲○○心生畏懼，致生危害於安全，並要求甲○○償付汽車
    兩期貸款及保險費共三萬餘元，以抵充未裝設ＶＣＤ之代價，又脅迫甲○○交出
    身分證及其母親陳碧雲之行車執照各一紙以為抵押，致甲○○心生畏懼而交出前
    揭證件及答允給付三萬餘元。
二、案經基隆巿警察局第二分局報請臺灣基隆地方法院檢察署檢察官偵查起訴。
    理  由
一、訊據被告乙○○對於傷害及恐嚇危害安全之事實，坦承不諱，核與被害人甲○○
    所述情節相符，並有東安診所驗傷診斷書、錄音帶譯文附卷可稽，惟矢口否認有
    妨害自由之犯行，辯稱：係告訴人自知理虧，允諾代付二期貸款及保險費，並主
    動拿出身分證、行車執照為做擔保云云。惟查，被告如何脅迫被害人交付身分證
    、行車執照等情，業據告訴人甲○○指訴綦詳，並有贓物認領保管收據在卷足憑
    ，況被告與被害人有債務糾紛，如果被害人係自願交付證件予被告以供抵押，當
    交付自己身分證即可，何以連被害人母親陳碧雲Ｔ八─八三八五號之行車執照亦
    交予被告？又為何願負擔被告汽車貸款債務之多餘金額？而上開身分證、行車執
    照確係被告至同年八月十六日始交予警方，有搜索扣押筆錄在卷可參。是被害人
    應係受被告暴力相向後，懾於該情勢下不得不交出上開證件，被告所辯顯為卸責
    之詞，並不足採，其犯嫌堪予認定。
二、核被告所為，係犯刑法二百七十七條第一項之傷害罪、第三百零四條第一項之強
    制罪、第三百零五條之恐嚇危害安全罪。所犯上開三罪間，有方法結果之牽連關
    係，應從一重之傷害罪處斷。爰審酌被告動輒打人，又惡言相向，危害社會安全
    等一切情狀，量處如主文所示之刑，並諭知易科罰金之折算標準，以示懲戒。
據上論斷，應依刑事訴訟法第二百九十九條第一項前段，刑法第二百七十七條第一項
、第四十一條第一項前段，罰金罰鍰提高標準條例第一條前段、第二條，判決如主文
。
本案經檢察官黃士元到庭執行職務。
中      華      民      國      九十      年    十      月    二十五    日
                                  臺灣基隆地方法院刑事第二庭
                                        法  官    齊      潔
右正本證明與原本無異。
對於本件判決如有不服，應於收受送達後十日內，向本院提出上訴書狀，上訴於臺灣
高等法院，並按他造當事人之人數附具繕本。
                                        書記官    林  苑  珍
中      華      民      國      九十      年    十      月    二十九    日
附錄論罪法條
刑法第二百七十七條第一項：
傷害人之身體或健康者，處三年以下有期徒刑，拘役或一千元以下罰金。


司法院資訊處製作；財團法人民間司法改革基金會備份。
